【裁判字號】    95,易,1207
【裁判日期】    950821
【裁判案由】    竊盜
【裁判全文】
臺灣高雄地方法院刑事判決              95年度易字第1207號
公  訴  人  臺灣高雄地方法院檢察署檢察官
被      告  甲○○
                      號
                    （另案於臺灣高雄第二監獄執行中）
            乙○○
上列被告因竊盜等案件，經檢察官提起公訴（95年度偵字第1555
9號） ，本院判決如下：
    主  文
甲○○攜帶兇器，毀壞門扇竊盜，累犯，處有期徒刑拾月。
乙○○收受贓物，處拘役伍拾玖日，如易科罰金，以銀元佰元
即新台幣玖佰元折算壹日。
    事  實
一、甲○○前因竊盜案件，經本院判處有期徒刑9 月確定，於民
    國93年8 月1 日執行完畢。其猶不知悔改，於94年10月某日
    17時許，前往高雄縣六龜鄉荖濃村直賴山區採取草藥，途經
    高雄縣六龜鄉荖濃村合興73之2 號丙○○所有之別墅住宅，
    見屋內無人，竟意圖為自己不法所有，基於竊盜之犯意，持
    其所有客觀上具危險性足以傷害人身體之一字型螺絲起子1
    支，以該螺絲起子破壞該屋後門門鎖之方式進入屋內，竊得
    先鋒廠牌卡拉OK主機1 台，得手後離去（侵入住宅部分未經
    告訴）。迄同年11月間某日，甲○○本欲將上開竊得之卡拉
    OK主機販賣予住於高雄縣美濃鎮龍肚地區名為「阿敏」之成
    年男子，惟該成年男子獲悉該卡拉OK主機係贓物後即不願購
    買，甲○○遂將該卡拉OK主機贈予乙○○，乙○○明知該卡
    拉OK主機係來路不明之贓物，仍在甲○○位於高雄縣六龜鄉
    ○○村○○路118 巷1 之1 號住處予以收受。嗣於95年5 月
    29日21時許，甲○○因贓物案件需入監執行，經高雄地方法
    院檢察署通緝，為警在其住處逮捕，而循線查獲上情，並由
    警方持搜索票在乙○○位於高雄縣六龜鄉○○村○ 鄰○○路
    12巷6 號之住處，扣得上開卡拉OK主機1 台（經發還予丙○○）。
二、案經高雄縣政府警察局六龜分局報請臺灣高雄地方法院檢察
    署檢察官偵查起訴。
    理  由
一、本件被告甲○○、乙○○所犯均為死刑、無期徒刑、最輕本
    刑為3 年以上有期徒刑以外之罪，其等於準備程序進行中，
    就被訴事實為有罪之陳述，經告知簡式審判程序之旨，並聽
    取當事人之意見後，本院合議庭裁定由受命法官獨任進行簡
    式審判程序，合先敘明。
二、上開事實，業據被告甲○○、乙○○2 人於本院審理時坦承
    不諱，核與告訴人丙○○於警詢中證述之情節相符；而該先
    鋒牌卡拉OK係自被告乙○○家中查扣，並經丙○○領回之事
    實，亦有高雄縣政府警察局六龜分局搜索扣押筆錄、贓物認
    領保管單各1 紙為證。被告2 人上開自白均與事實相符，應
    堪採信，本件事證明確，被告2 人犯行均堪認定。
三、論罪科刑部分：
    (一)按刑法第32 1條第1 項第2 款所謂毀越門扇牆垣，係指毀
      損或超越及踰越門扇牆垣而言，與用鑰匙開鎖啟門入室者
      不同。又條文規定將「門扇」、「牆垣」、「其他安全設
      備」並列，則所謂「門扇」應專指門戶而言，指分隔住宅
      或建築物內外之出入口大門而言。至所謂「其他安全設備
      」，指門扇、牆垣以外，依社會通常觀念足認為防盜之一
      切設備者，即屬相當（最高法院22年上字第454 號、25年
      上字第4168號判例參照）。故本件丙○○所有住處之後門
      ，則屬本款所稱之門扇，被告甲○○毀壞構成門之一部即
      鎖頭，則謂毀壞門扇，公訴人認被告甲○○上開行為係「
      毀越安全設備」，應有誤會，併予敘明。再按刑法第321
      條第1 項第3 款之攜帶兇器竊盜罪，係以行為人攜帶兇器
      竊盜為其加重條件，此所謂兇器，其種類並無限制，凡客
      觀上足對人之生命、身體、安全構成威脅，具有危險性之
      兇器均屬之，且祇須行竊時攜帶此種具有危險性之兇器為
      已足，並不以攜帶之初有行兇之意圖為必要（最高法院79
      年臺上字第5253號判例足資參照）。被告持一字型螺絲起
      子破壞大門門鎖，而該破壞大門門鎖之行為，該當毀壞門
      扇之加重竊盜要件，已如前述，又該螺絲起子既能破壞質
      地堅硬之鎖頭，應認所持之物客觀上足對人之身體構成威
      脅，屬兇器無疑。綜上，被告甲○○所為係犯刑法第321
      條第1 項第2 款、第3 款攜帶兇器、毀壞門扇之加重竊盜
      罪；被告乙○○明知該卡拉OK主機係贓物仍予以收受，係
      犯刑法第349 條第1 項收受贓物罪。
    (二)比較新舊法部分：
      1.上開被告乙○○所犯刑法第349 條第1 項之法定刑為：
        「3 年以下有期徒刑、拘役或500 元以下罰金」，而被
        告行為後，刑法第33條第5 款有關罰金刑部分已有修正
        ，依修正前之規定：「罰金：（銀元）1 元以上」，並
        應依罰金罰鍰提高標準條例第1 條規定，就其原定數額
        得提高為2 倍至10倍，但法律已依一定比率規定罰金或
        罰鍰之數額或倍數者，依其規定。然修正後之刑法第33
        條第5 款則規定：「罰金：新臺幣1,000 元以上，以百
        元計算之」，而95年6 月14日修正公布之刑法施行法第
        1-1 條第2 項規定：「94年1 月7 日刑法修正時，刑法
        分則編未修正之條文定有罰金者，自94年1 月7 日刑法
        修正施行後，就其所定數額提高為30倍，但72年6 月26
        日至94年1 月7 日新增或修正之條文，就其所定數額提
        高為3 倍」，比較修正前後之罰金刑輕重，該罰金刑之
        最低刑度於修法後已有加重，故以行為時之規定有利於
        被告乙○○。
      2.被告乙○○行為時之易科罰金折算標準，係依修正前罰
        金罰鍰提高標準條例第2 條前段規定辦理，就其原定刑
        法罰金數額提高為100 倍折算1 日，則本件被告乙○○
        行為時之易科罰金折算標準，應以銀元300 元折算1 日
        ，經換算為新臺幣後，應以新臺幣900 元折算為1 日。
        惟修正後施行之刑法第41條第1 項前段則規定：「犯最
        重本刑為5 年以下有期徒刑以下之刑之罪，而受六個月
        以下有期徒刑或拘役之宣告者，得以新臺幣1,000 元、
        2,000 元或3,000 元折算1 日，易科罰金。」比較修正
        前後之易科罰金折算標準結果，修正前之舊法折算規定
        ，較有利於被告乙○○。
      3.綜合上述各條文修正前、後之比較，揆諸修正後刑法第
        2 條第1 項前段、後段規定之「從舊、從輕」原則，自
        應適用被告乙○○行為時之法律，即修正前刑法之相關
        規定及修正前罰金罰鍰提高標準條例第2 條規定，予以
        論處。
    (三)又被告甲○○行為後，刑法第47條將原「受期徒刑之執行
      完畢，或受無期徒刑或有期徒刑一部之執行而赦免後，5
      年以內再犯有期徒刑以上之罪者，為累犯，加重本刑至二
      分之一。」之規定，於94年1 月7 日修正為刑法第47條第
      1 項，修正後之新規定為「受徒刑之執行完畢，或一部之
      執行而赦免後，5 年以內故意再犯有期徒刑以上之罪者，
      為累犯，加重本刑至二分之一。」上開修正後之新規定已
      於94年2 月2 日經總統公布，而於95年7 月1 日生效施行
      ；被告甲○○前因竊盜案件，經本院判處有期徒刑9 月確
      定，於93年8 月1 日執行完畢，此有臺灣高等法院被告前
      案紀錄表及臺灣高雄地方法院檢察署刑案資料查註紀錄表
      各1 份在卷可稽，其於5 年以內故意再犯本件有期徒刑以
      上之罪，不論依修正前之刑法第47條，或修正後之刑法第
      47條第1 項之規定，均構成累犯，對被告甲○○而言並無
      有利或不利之情形，自不生新舊法比較之問題，應逕依修
      正前之刑法第47條規定加重其刑。
    (四)本院審酌被告甲○○正值中壯年，不思循正當工作，竟為
      圖私利，持有兇器破壞他人門鎖之方式行竊，足以危害個
      人生命、身體安全，影響社會治安及經濟，量刑實不宜從
      寬，又被告乙○○前有毒品、竊盜前科，有臺灣高等法院
      被告前案紀錄表1 份在卷可稽，素行非佳，明知係屬來路
      不明之贓物猶收受之，行為誠屬不該；另考量被告2 人犯
      後均坦承犯行，態度尚可，被害人亦領回所失竊之物，損
      害尚足彌補等其他一切情狀，分別量處如主文所示之刑，
      就被告乙○○之部分並依修正前刑法第41條第1 項前段規
      定，諭知易科罰金之折算標準，以示懲儆。至被告甲○○
      行竊所用之一字型螺絲起子1 支，雖為被告甲○○所有，
      然未扣案，被告甲○○亦自承已經丟棄等語，為免沒收之
      困難，本院則不予宣告沒收，併予敘明。
據上論斷，應依刑事訴訟法第273 條之1 第1 項、第299 條第1
項前段，刑法第2 條第1 項前段、第321 條第1 項第2 款、第3
款、第349 條第1 項、修正前第47條、修正前刑法第41條第1 項
前段，罰金罰鍰提高標準條例第1 條前段、修正前罰金罰鍰提高
標準條例第2 條，判決如主文。
中    華    民    國    95    年    8     月    21    日
                  刑事第六庭    法  官  楊佩蓉
上正本證明與原本無異
如不服本判決，應於判決送達後10日內，向本院提出上訴狀。
中    華    民    國    95    年    8     月    21    日
                                書記官  黃國忠
附錄本案判決論罪科刑法條：
中華民國刑法第321條
犯竊盜罪而有左列情形之一者，處6 月以上、5 年以下有期徒刑
：
一  於夜間侵入住宅或有人居住之建築物、船艦或隱匿其內而犯
    之者。
二  毀越門扇、牆垣或其他安全設備而犯之者。
三  攜帶兇器而犯之者。
四  結夥三人以上而犯之者。
五  乘火災、水災或其他災害之際而犯之者。
六  在車站或埠頭而犯之者。
前項之未遂犯罰之。
中華民國刑法第349條
收受贓物者，處 3 年以下有期徒刑、拘役或 5 百元以下罰金。
搬運、寄藏、故買贓物或為牙保者，處5 年以下有期徒刑、拘役
或科或併科1 千元以下罰金。
因贓物變得之財物，以贓物論。


司法院資訊處製作；財團法人民間司法改革基金會備份。
